# 关于税务调节表当中的一个问题

提问人：chenyiwei 时间：2018-05-11 17:58:24
1 、表一当中 2017 年“遞延” 的 (8,766)千港元为递延所得税费用，与表二当中 2017 年“使用往時未確認之稅務虧損 ”数额没有直接关联。 2 、可能因为母子公司适用税率不一致所致。请注意该表中没有单列”母子公司适用不同税率的影响“。 3 、除永久性免税收入以外，还包括本年度会计上确认收入但税法上应递延到以后年度确认所得，但会计上未确认递延所得税负债的情况。投资性房地产公允价值变动不属于此类。 4 、可能可以这样理解。

回答人：chenyiwei
1 、表一当中 2017 年“遞延” 的 (8,766)千港元为递延所得税费用，与表二当中 2017 年“使用往時未確認之稅務虧損 ”数额没有直接关联。 2 、可能因为母子公司适用税率不一致所致。请注意该表中没有单列”母子公司适用不同税率的影响“。 3 、除永久性免税收入以外，还包括本年度会计上确认收入但税法上应递延到以后年度确认所得，但会计上未确认递延所得税负债的情况。投资性房地产公允价值变动不属于此类。 4 、可能可以这样理解。

提问人：wufaxian 时间：2018-05-11 19:34:45
谢谢陈老师的耐心回复。关于问题1.“使用往時未確認之稅務虧損 ” 不知道在会计准则当中对这个“往時未確認之稅務虧損”是否有严格的定义。如果没有，单从字面上理解。似乎都属于“递延所得税”的范畴。“往時未確認”------“递延”。“稅務虧損”-----“所得税资产”。
而且也确实抵减了当期所得税。 由此，我觉得这个科目应该包含在递延所得税当中。所以这个数值比递延所得税还要大。我就产生了困惑。 如果我以上理解不对。那么现实当中是否有某种特例。即它属于“使用往時未確認之稅務虧損 ” 但是不属于“递延所得税”？
问题 3 、除永久性免税收入以外，还包括本年度会计上确认收入但税法上应递延到以后年度确认所得，但会计上未确认递延所得税负债的情况。------这个现实当中是否有例子？
追问：从这两张表，我们除了知道所得税是怎么调节出来的。作为股东读者，我们还能从当中获得哪些增量信息。例如我们怎样利用这些数据预测公司下年的所得税费用？或者我们如何能读出数字背后的东西？ 或者根本读不出什么增量信息。仅仅就是管理层跟股东报个账而已~

回答人：chenyiwei
所得税费用的预测在很大程度上要看下一年度的利润预测和本年末确认的递延所得税资产/负债预期在下一年度的转回情况，看该调节表意义不大。

回答人：chenyiwei
3 、例如权益法下在被投资企业净利润中所占份额，但符合所得税准则第十二条规定不确认递延所得税负债的情况。

回答人：chenyiwei
1 、这是指前期因谨慎原则未确认与可抵扣亏损相关的递延所得税资产，但本期实际享受到了前期亏损抵减本期应纳税额的税务利益。

提问人：wufaxian 时间：2018-05-12 06:28:26
谢谢陈老师的解答。是我受益良多！ 所得税费用的预测在很大程度上要看下一年度的利润预测和本年末确认的递延所得税资产/负债预期在下一年度的转回情况，看该调节表意义不大。
-------因此在附注当中披露税务调节表。也仅仅就是展开呈现的作用？ -------在编辑未来一年的预测利润表时，感觉所得税是最难预测的。大企业，业务连续稳定。所得税与税前利润的比例关系基本保持在一个区间内。但是规模比较小的企业。当期应缴所得税额度比较少。一些税收优惠或递延所得税或不计税收入，不可抵扣的费用的增减。就会引起 税前利润与所得税比例 的大幅变动！作为外部投资者，由于获取公司披露的信息十分有限。预测来年的所得税就更加困难！针对这种情况业内是否有什么好的办法？
1 、这是指前期因谨慎原则未确认与可抵扣亏损相关的递延所得税资产，但本期实际享受到了前期亏损抵减本期应纳税额的税务利益。 -------这个是不是陈老师推荐的置顶帖《 一文吃透 “会计利润与所得税费用调整过程”》http://bbs.esnai.com/thread-5339115-1-1.html 当中提到的“使用前期未确认递延所得税资产的可抵扣暂时性差异或可抵扣亏损的影响”

回答人：chenyiwei
就是“使用前期未确认递延所得税资产的可抵扣暂时性差异或可抵扣亏损的影响”。